# 内部交易损益是否调整净利润

提问人：lv1025280320 时间：2023-09-18 14:07:32
请教陈版：
（（ 1 ）非同控在计算子公司自购买日开始持续计算的可辨认净资产公允价值时：
子公司自购买日开始持续计算的可辨认净资产
=购买日子公司可辨认净资产公允价值 + 子公司调整后的净利润一子公司分配的现金股利大不考虑:提取盈余公积，所有者权益不变)子公司其他综合收益、其他权益变动
这里的调整后的净利润要调内部交易损益对净利润的影响吗？
（（ 2 ）个别报表：
直接权益法核算、以及成本法追溯调整为权益法，调整被投资方的净损益时，这里的调整后的净利润要调内部交易损益对净利润的影响吗？
（（ 3 ）合并报表：
模拟权益法，成本法转为权益法时，调整被投资方的净损益时，这里的调整后的净利润要调内部交易损益对净利润的影响吗？
（（ 4 ）合并报表：
“抵损益时”，少数股东损益和投资收益使用的调整后的净利润，这里的调整后的净利润要调内部交易损益对净利润的影响吗？

回答人：chenyiwei
1 、此处的“子公司调整后净利润”应就未实现的顺流交易损益导致的资产价值虚增进行调整（因为标的资产期末在子公司账面）。
2 、合并报表中其实没有必要模拟权益法，可以直接按成本法下的核算结果进行合并处理。如果一定要模拟权益法，则也可以简单处理，不需要就未实现交易损益进行调整。
3 、合并报表中未实现内部交易损益在归母净利润和少数股东损益之间的分摊，按合并报表准则第三十六条规定处理，即未实现顺流交易损益的抵消影响不分配给少数股东，未实现逆流交易损益的抵销影响需按比例分配给少数股东。